【裁判字號】    98,簡上,28
【裁判日期】    980311
【裁判案由】    傷害
【裁判全文】
臺灣屏東地方法院刑事判決      98年度簡上字第28號
上  訴  人  乙○○
即  被  告
上列上訴人因傷害案件，不服本院97年度簡字第2056號中華民國
97年11月20日刑事簡易判決（97年度偵字第6549號），提起上訴
，本院判決如下：
    主  文
上訴駁回。
    事  實
一、乙○○與甲○○於民國97年5 月5 日下午6 時許，在位於屏
    東高樹鄉長美4 巷27之1 號附近農地，因彼此所有土地間界
    址及開拓道路事發生口角，進而互毆，甲○○先持塑膠管毆
    打乙○○，致乙○○受有唇部、臉部、眼部挫傷及腦震盪等
    傷害（甲○○傷害部分已經判決確定），而乙○○亦徒手毆
    打甲○○，致甲○○受有右前臂挫傷之傷害。
二、案經甲○○訴由台灣屏東地方法院檢察署檢察官偵查後聲請
    簡易判決處刑。
    理  由
一、訊據被告乙○○否認有上開犯行，辯稱上開時地，其僅遭告
    訴人甲○○毆打，未曾回擊，嗣其因不堪告訴人之毆打，遂
    逃往不遠處之寺廟求救，廟內有人出來制止被告，其始未再
    遭告訴人毆打等語。經查，上開事實業經證人即告訴人甲○
    ○於警詢及偵查中檢察事務官詢問時指述明確（該項審判外
    之陳述因被告迄言詞辯論終結前未曾聲明異議，且本院審酌
    告訴人上開陳述係於司法警察及檢察署檢察事務官前所為，
    認採為證據為適當，因而依刑事訴訟法第159 條之5 之規定
    ，認為具有證據能力），核與告訴人所提出由屏東縣同慶醫
    院出具之診斷證明書所載及檢察官向該院所調閱之病歷資料
    相符，告訴人之證述應可採信，被告犯行可以認定。
二、上訴人即被告上訴雖仍否認犯行，並以前詞置辯，但究諸被
    告先後之陳述，卻有下列相互矛盾或與事理不符之處：
（一）關於被告與告訴人發生衝突之原因：被告於提出傷害告訴
      之告訴狀內指稱，係因被告在田間小路上放置物品，堵住
      道路，其始與告訴人爭執等語，而其於警詢、偵查及本院
      準備程序中，卻均稱係因告訴人拒絕讓被告造路，故而發
      生口角。
（二）關於告訴人追打被告至寺廟前時，是否仍持有木棍一節：
      被告於告訴狀中指稱，當時告訴人手中仍持有木棍，嗣遭
      廟中人出來制止並奪下等語，但於警詢中則稱告訴人「可
      能」被「附近的人攔下」，而木棍遺留在現場等語，嗣於
      檢察事務官詢問時，又稱其遭告訴人毆打後，逃至附近寺
      廟前時，廟內有一男一女出來，但告訴人並未追來，其不
      知道該一男一女與告訴人交談何事等語；再於本院準備程
      序中稱，其逃到廟內後，見告訴人仍站在廟外，手中沒有
      持棍，又改稱有見到告訴人手中仍然持棍，但其未見到廟
      內的人有無出來搶下告訴人手中木棍，只聽到廟內的人指
      則告訴人不該毆打被告等語，前後顯有矛盾。
（三）關於被告逃至寺廟後，有無人出面制止告訴人一節：被告
      於告訴狀中稱，有一人出面奪取告訴人手中木棍；於警詢
      中則稱，「可能」被「附近的人攔下」，後來「聽說」有
      人說不要追了等語；於檢察事務官詢問時，稱廟內有「一
      男一女」出來，並有過去與告訴人講話，但講什麼不知道
      等語；再於本院準備程序中稱，其躲到廟內告訴廟內之婦
      女稱有人追打伊，嗣見到廟外有數人在看，並聽到廟外之
      人責備告訴人不該追打被告等語，前後顯有矛盾。
（四）被告前往該寺廟內，見到證人陳洪寶猜時，係向證人陳洪
      寶猜稱，遭告訴人毆打，但說要找證人陳洪寶猜之子，要
      陳洪寶猜之子幫忙被告找被告的手機，嗣發現被告的手機
      就放在被告的腰際，證人還曾詢問被告為何前往該寺廟，
      被告只說要證人幫忙找手機，未曾提到遭人追打情節，業
      經證人陳洪寶猜於檢察事務官詢問時陳明，有其筆錄可憑
      ，核與被告所稱，其一直遭告訴人毆打、追打等語不符。
（五）被告於案發時年紀為78歲，告訴人則為57歲，各有其年籍
      資料在卷可憑，而被告亦稱其年事已高，所以無法反擊，
      只能挨打，並稱其因年紀大，跑不快，所以是用慢慢走的
      到附近寺廟等語，則被告既因年事已高，無法快速離開現
      場，而告訴人又比被告年輕許多，若果有「告訴人持棍追
      打被告，嗣於廟前遭他人奪下告訴人手中木棍」情事，而
      該寺廟又距離案發地點有2 、30公尺之遠，衡情告訴人當
      無理由直到寺廟前仍無法追上被告之理，故被告所稱，其
      一路挨打，未曾反擊，並因遭告訴人毆打而逃至寺廟躲藏
      一節，即難採信。
（六）綜上所述，被告前後關於案發經過之陳述顯有諸多矛盾與
      不合常理之處，顯然對於事發經過多有保留與掩飾，其辯
      解顯難採信，原審因而認定被告確有傷害告訴人甲○○之
      犯行，並依刑法第277條第1項之罪論處，並無違誤。
三、且原審科刑所依之刑法第277 條第1 項，其法定刑為3 年以
    下有期徒刑，拘役或新台幣3 萬元以下罰金，而原審斟酌被
    告犯罪情節，量處其拘役30日，並諭知如易科罰金之折算標
    準，認事用法均無不當，量刑亦稱妥適，是上訴意旨仍否認
    犯行，自無理由，應予駁回。
三、據上論斷，應依刑事訴訟法第455 條之1 第3 項、第368 條
    ，判決如主文。
本案經檢察官許大偉到庭執行職務。
中    華    民    國     98    年   3    月     11     日
            刑事第四庭  審判長法  官     莊鎮遠
                              法  官     王以齊
                              法  官     江振源
以上正本證明與原本無異。
不得上訴。
中    華    民    國     98    年   3    月     11     日
                              書記官     林鴻仁
附錄論罪法條：刑法第277條第1項
（普通傷害罪）
傷害人之身體或健康者，處3 年以下有期徒刑、拘役或新台幣3
萬元以下罰金。


司法院資訊處製作；財團法人民間司法改革基金會備份。
